【裁判字號】    98,訴,564
【裁判日期】    980527
【裁判案由】    債務人異議之訴
【裁判全文】
臺灣板橋地方法院民事判決               98年度訴字第564號
原      告  乙○○○○○○○○.
                        0
訴訟代理人  陳勵新律師
被      告  京城商業銀行股份有限公司
法定代理人  丙○○
訴訟代理人  甲○○
上列當事人間請求債務人異議之訴事件，經本院於民國98年5 月
7日言詞辯論終結，判決如下：
     主    文
原告之訴駁回。
訴訟費用新臺幣伍仟玖佰伍拾元由被告負擔。
    事實及理由
一、原告起訴主張被告以臺灣雲林地方法院86年度促字第7113號
    支付命令及確定證明聲請強制執行，嗣因未足額受償而發給
    債權憑證，然原告之被繼承人吳一郎已於民國86年5 月9 日
    死亡，被告就系爭強制執行程序所執之債權憑證，記載利息
    起算日係86年5 月27日，衡情支付命令應於同年月26日送達
    ，惟吳一郎應業已死亡，則前揭支付命令應無法合法送達吳
    一郎，該支付命令應屬無效，被告自不得以無效之執行名義
    對原告為強制執行，爰依強制執行法第14條之規定提起本件
    債務人異議之訴，並聲明本院98年度司執字第10158 號清償
    債務強制執行事件，對原告所為之執行程序應予撤銷。
二、被告則以執行名義應無問題，不同意撤回上開執行程序等語
    置辯，並聲明如主文第1項所示。
三、按按執行名義成立後，有消滅或妨礙債權人請求之事由發生
    ，或執行名義無確定判決同一之效力者，於執行名義成立前
    ，如有債權不成立或消滅或妨礙債權人請求之事由發生，債
    務人始得於強制執行程序終結前提起異議之訴，此觀強制執
    行法第14條第1 項、第2 項之規定自明，若執行名義並未成
    立，債權人竟聲請對債務人強制執行，而侵害債務人之權利
    ，僅係債務人得否依同法第12條第1 項規定聲明異議而已，
    尚非得提起債務人異議之訴，有最高法院87年度台上字第14
    38號裁判可資參考。
四、查吳一郎係於86年5 月9 日死亡之事實，為兩造所不爭執，
    復有原告所提出之其戶籍謄本在卷可稽（見本院卷第9 頁）
    ，自堪信原告此部分之主張為真實。又本院依職權調閱臺灣
    雲林地方法院86年度促字第7113號卷核閱債務人吳一郎及吳
    富源之送達回證，雖均於86年11月19日回證上有吳一郎之印
    文，然吳一郎斯時業已死亡，無法為收受送達回證，故此支
    付命令之送達應不合法。
五、綜上所述，原告主張支付命令送達不合法，被告所持之執行
    名義無效（不成立），縱然屬實，然參酌上開說明，仍與強
    制執行法第14條之構成要不符。從而，原告之前揭主張為無
    理由，應予駁回。
六、訴訟費用負擔之依據：民事訴訟法第78條。
中    華    民    國    98    年    5     月    27    日
                  民事第二庭    法  官  吳振富
以上正本係照原本作成
如對本判決上訴，須於判決送達後20日內向本院提出上訴狀
中    華    民    國    98    年    5     月    27    日
                                書記官  李宏明


司法院資訊處製作；財團法人民間司法改革基金會備份。
